fr: Type de pièce pour vélo elliptique: Alternateur/volant d’inertie; Batterie; Courroie; Console/écran; Couvercle; Axe de manivelle; Pédale/coussinet de pied; Repose-pied; Engrenage; Bouton/molette de réglage; Pied de nivellement; Kit d’entretien; Tapis/support; Clavier à superposition; Ensemble poulie; Fixation TV/écran; Support pour tablette; Cale-pied; Kit de mise à niveau; Autre
ja: エリプティカルトレーナーの部品タイプ: オルタネーター/フライホイール; バッテリー; ベルト; コンソール/ディスプレイ; カバー; クランクスピンドル; フットペダル/パッド; フットプレート; ギア; ノブ/調整ノブ; レベリングフット; メンテナンスキット; マット/スタンド; オーバーレイキーパッド; プーリーアセンブリ; TV/スクリーンアタッチメント; タブレットホルダー; トゥケージ; アップグレードキット; その他
sl-SI: Vrsta dela eliptičnega trenažerja: Alternator / vztrajnik; Baterija; Jermen; Konzola / zaslon; Pokrov; Os gonilke; Stopalka / podloga; Stopalna plošča; Zobnik; Gumb / nastavitveni gumb; Izravnalna noga; Komplet za vzdrževanje; Podloga / stojalo; Prekrivna tipkovnica; Sklop jermenice; Nastavek za televizor / zaslon; Držalo za tablični računalnik; Košarica za prste; Komplet za nadgradnjo; Drugo
fi: Crosstrainerin osatyyppi: Laturi/vauhtipyörä; Akku; Hihna; Konsoli/näyttö; Suojus; Kampiakseli; Jalkapoljin/-alusta; Jalkalevy; Ratas; Nuppi / säätönuppi; Säätöjalka; Huoltopakkaus; Matto/teline; Kalvonäppäimistö; Hihnapyöräkokoonpano; TV-/näyttökiinnike; Tablettiteline; Varvashäkki; Päivityspakkaus; Muu
lt-LT: Elipsinio treniruoklio dalies tipas: Generatorius / smagratis; Baterija; Diržas; Pultas / ekranas; Dangtis; Švaistiklio velenas; Kojinis pedalas / platforma; Kojos atrama; Pavaros mechanizmas; Rankenėlė / reguliavimo rankenėlė; Reguliuojama atrama; Priežiūros rinkinys; Kilimėlis / stovas; Klaviatūros perdanga; Skriemulių mazgas; TV / ekrano laikiklis; Planšetinio kompiuterio laikiklis; Pirštų lankelis; Atnaujinimo rinkinys; Kita
el: Τύπος εξαρτήματος ελλειπτικού γυμναστηρίου: Εναλλάκτης/σφόνδυλος; Μπαταρία; Ιμάντας; Κονσόλα/οθόνη; Κάλυμμα; Άξονας δισκοβραχίονα; Πεντάλ ποδιού/μαξιλαράκι; Υποπόδιο; Γρανάζι; Διακόπτης/διακόπτης ρύθμισης; Πόδι αλφαδιάσματος; Κιτ συντήρησης; Στρώμα/βάση; Επικάλυψη πληκτρολογίου; Διάταξη τροχαλίας; Εξάρτημα τηλεόρασης/οθόνης; Βάση tablet; Καλουπιέ; Κιτ αναβάθμισης; Άλλο
it: Tipo di parte per ellittiche: Alternatore/volano; Batteria; Cinghia; Console/display; Copertura; Asse della pedivella; Pedale/cuscinetto per i piedi; Piastra per i piedi; Ingranaggio; Manopola/manopola di regolazione; Piedino di livellamento; Kit di manutenzione; Tappetino/supporto; Tastierino a sovrapposizione; Gruppo puleggia; Attacco per TV/schermo; Supporto per tablet; Gabbietta per pedale; Kit di upgrade; Altro
tr: Eliptik kondisyon aleti parça türü: Alternatör/volan; Pil; Kayış; Konsol/ekran; Kapak; Krank mili; Ayak pedalı/pedi; Ayak plakası; Dişli; Düğme/ayar düğmesi; Dengeleme ayağı; Bakım kiti; Mat/stand; Yer paylaşımlı tuş takımı; Kasnak tertibatı; TV/ekran eklentisi; Tablet tutucu; Parmak kafesi; Yükseltme kiti; Diğer
hu: Ellipszis tréner alkatrész típusa: Generátor/lendkerék; Akkumulátor; Szíj; Konzol/kijelző; Burkolat; Hajtókar-tengely; Pedál/talp; Talplemez; Fogaskerék; Gomb/állítógomb; Szintezőtalp; Karbantartó készlet; Szőnyeg/állvány; Fóliabillentyűzet; Szíjtárcsa szerelvény; TV/képernyő rögzítő; Tablettartó; Lábujjklipsz; Frissítőkészlet; Egyéb
de: Art des Crosstrainer-Teils: Lichtmaschine/Schwungrad; Batterie; Riemen; Konsole/Display; Abdeckung; Kurbelwelle; Fußpedal/-pad; Fußplatte; Getriebe; Knopf/Einstellknopf; Stellfuß; Wartungspaket; Matte/Ständer; Tastenfeld-Überlagerung; Riemenscheibeneinheit; TV-/Bildschirmbefestigung; Tablet-Halterung; Pedalkäfig; Upgrade-Paket; Sonstige
nb: Deltype for elliptisk trener: Dynamo/svinghjul; Batteri; Reim; Konsoll/skjerm; Deksel; Krankaksel; Fotpedal/-pute; Fotplate; Gir; Knott/justeringsknott; Justeringsfot; Vedlikeholdssett; Matte/stativ; Tastaturoverlegg; Trinsesystem; TV-/skjermfeste; Nettbrettholder; Tåklips; Oppgraderingssett; Annet
pl: Typ części trenażera eliptycznego: Alternator / koło zamachowe; Bateria; Pas; Konsola / wyświetlacz; Osłona; Oś korby; Pedał nożny / nakładka; Podstawa stopy; Przekładnia; Pokrętło / pokrętło regulacyjne; Stopka poziomująca; Zestaw do konserwacji; Mata / stojak; Nakładka na klawiaturę; Zespół kół pasowych; Mocowanie na telewizor / ekran; Uchwyt na tablet; Noski; Zestaw modernizacyjny; Inne
vi: Loại phụ tùng máy tập thể dục hình elip: Máy phát điện/bánh đà; Pin; Dây curoa; Bảng điều khiển/màn hình; Vỏ bọc; Trục khuỷu; Bàn đạp/đệm chân; Chỗ để chân; Bánh răng; Núm/núm điều chỉnh; Chân cân bằng; Bộ bảo trì; Thảm/giá đỡ; Bàn phím phủ; Cụm ròng rọc; Phụ kiện gắn TV/màn hình; Giá đỡ máy tính bảng; Rọ mũi chân; Bộ nâng cấp; Khác
ko: 일립티컬 트레이너 부품 유형: 교류 발전기/플라이휠; 배터리; 벨트; 콘솔/디스플레이; 커버; 크랭크 스핀들; 풋 페달/패드; 풋 플레이트; 기어; 손잡이/조절 손잡이; 수평 조절 발; 유지보수 키트; 매트/스탠드; 오버레이 키패드; 풀리 어셈블리; TV/화면 부착물; 태블릿 홀더; 토 케이지; 업그레이드 키트; 기타
nl: Crosstrainer onderdeel type: Dynamo/vliegwiel; Batterij; Riem; Console/display; Afdekking; Crankas; Voetpedaal/-pad; Voetplaat; Tandwiel; Knop/stelknop; Stelvoetje; Onderhoudskit; Mat/standaard; Overlay-toetsenbord; Poelie-assemblage; Tv-/schermbevestiging; Tablethouder; Teenkorf; Upgradekit; Overige
bg-BG: Тип част за елиптичен тренажор: Алтернатор/маховик; Батерия; Ремък; Конзола/дисплей; Капак; Ос на курбела; Крачен педал/подложка; Степенка; Зъбно колело; Врътка/врътка за регулиране; Краче за нивелиране; Комплект за поддръжка; Постелка/стойка; Мембранна клавиатура; Блок с шайби; Приставка за телевизор/екран; Държач за таблет; Кошница за педал; Комплект за надграждане; Други
cs: Typ součástky eliptického trenažéru: Alternátor / setrvačník; Baterie; Řemen; Konzole / displej; Kryt; Osa kliky; Nášlapný pedál / podložka; Nášlapná deska; Ozubené kolo; Knoflík / seřizovací knoflík; Vyrovnávací nožička; Sada pro údržbu; Podložka / stojan; Překryvná klávesnice; Sestava řemenice; Upevnění televize / obrazovky; Držák na tablet; Klipsna na pedál; Sada pro upgrade; Jiné
en: Elliptical trainer part type: Alternator/flywheel; Battery; Belt; Console/display; Cover; Crank spindle; Foot pedal/pad; Foot plate; Gear; Knob/adjustment knob; Leveling foot; Maintenance kit; Mat/stand; Overlay keypad; Pulley assembly; TV/screen attachment; Tablet holder; Toe cage; Upgrade kit; Other
zh-CN: 椭圆机零件类型: 发电机/飞轮; 电池; 皮带; 控制台/显示屏; 护罩; 曲柄轴; 脚踏板/脚垫; 脚踏板; 齿轮; 旋钮/调节旋钮; 水平调节脚; 维护套件; 垫子/支架; 覆盖键盘; 滑轮总成; 电视/屏幕附件; 平板电脑支架; 脚趾套; 升级套件; 其他
es: Tipo de pieza de la elíptica: Alternador/volante de inercia; Batería; Correa; Consola/pantalla; Cubierta; Eje de manivela; Pedal/almohadilla; Placa de pie; Engranaje; Perilla/perilla de ajuste; Pata niveladora; Kit de mantenimiento; Tapete/soporte; Sobreposición de teclado; Conjunto de poleas; Soporte para TV/pantalla; Soporte para tablet; Calapiés; Kit de actualización; Otro
hr-HR: Vrsta dijela eliptičnog trenažera: Alternator / zamašnjak; Baterija; Remen; Konzola / zaslon; Pokrov; Osovina pogona; Nožna pedala / gazište; Nožna ploča; Zupčanik; Gumb / gumb za podešavanje; Nogica za niveliranje; Komplet za održavanje; Podloga / stalak; Prekrivna tipkovnica; Sklop remenice; Dodatak za televizor / zaslon; Držač tableta; Košarica za pedalu; Komplet za nadogradnju; Ostalo
sk-SK: Typ dielu eliptického trenažéra: Alternátor/zotrvačník; Batéria; Remeň; Konzola/displej; Kryt; Oska kľuky; Nožný pedál/podložka; Nášľapná plošina; Prevod; Gombík/nastavovací gombík; Vyrovnávacia pätka; Súprava na údržbu; Podložka/stojan; Klávesnica s prekrytím; Zostava remenice; Nadstavec na TV/obrazovku; Držiak na tablet; Klipsňa; Súprava na upgrade; Iné
pt-BR: Tipo de peça para elíptico: Alternador/volante do motor; Bateria; Correia; Console/tela; Cobertura; Eixo do pedivela; Pedal/apoio para os pés; Placa de apoio para os pés; Engrenagem; Botão giratório/botão de ajuste; Pé nivelador; Kit de manutenção; Tapete/suporte; Teclado de sobreposição; Conjunto de polias; Fixação de TV/tela; Suporte para tablet; Firma-pé / biqueira; Kit de upgrade; Outro
zh-TW: 橢圓機零件類型: 發電機/飛輪; 電池; 皮帶; 控制台/顯示器; 護罩; 曲柄軸; 腳踏板/腳墊; 腳踏板; 齒輪; 旋鈕/調整旋鈕; 水平調整腳; 保養套件; 地墊/支架; 覆膜鍵盤; 滑輪總成; 電視/螢幕支架; 平板電腦架; 腳趾套; 升級套件; 其他
sv: Deltyp för elliptisk träningsmaskin: Generator/svänghjul; Batteri; Rem; Konsol/display; Kåpa; Vevaxel; Fotpedal/trampdyna; Fotplatta; Kuggväxel; Ratt/justeringsratt; Justerbar fot; Underhållskit; Matta/stativ; Knappsatsöverlagring; Remskiveenhet; TV-/skärmfäste; Surfplattehållare; Tåkorg; Uppgraderingskit; Övrigt
pt-PT: Tipo de peça para aparelho elíptico: Alternador/volante de inércia; Bateria; Correia; Consola/ecrã; Cobertura; Eixo da pedaleira; Pedal/almofada; Placa para os pés; Engrenagem; Botão/botão de ajuste; Pé nivelador; Kit de manutenção; Tapete/suporte; Teclado de sobreposição; Conjunto da polia; Acessório para TV/ecrã; Suporte para tablet; Estribo; Kit de atualização; Outro
ro-RO: Tipul de componentă al antrenorului eliptic: Alternator/volantă; Baterie; Curea; Consolă/afișaj; Capac; Ax pedalier; Pedală/suport pentru picior; Placă pentru picior; Angrenaj; Buton/buton de reglare; Picior de nivelare; Kit de întreținere; Covoraș/suport; Tastatură; Ansamblu de scripeți; Accesoriu pentru TV/ecran; Suport pentru tabletă; Curele pentru pedale; Kit de upgrade; Altele
th: ประเภทชิ้นส่วนเครื่องออกกำลังกายแบบวงรี: อัลเทอร์เนเตอร์/ล้อช่วยแรง; แบตเตอรี่; สายพาน; คอนโซล/จอแสดงผล; ฝาครอบ; เพลาข้อเหวี่ยง; แป้นเหยียบ/แผ่นรอง; ที่วางเท้า; เกียร์; ลูกบิด/ลูกบิดปรับระดับ; ขาตั้งปรับระดับ; ชุดซ่อมบำรุง; แผ่นรอง/แท่นวาง; ปุ่มกดแบบวางซ้อน; ชุดพูลเลย์; อุปกรณ์ต่อพ่วงทีวี/หน้าจอ; ที่วางแท็บเล็ต; ที่ครอบปลายเท้า; ชุดอัปเกรด; อื่นๆ
da: Type af del til crosstrainer: Generator/svinghjul; Batteri; Rem; Konsol/skærm; Afskærmning; Krankaksel; Fodpedal/trædeflade; Fodplade; Gear; Greb/justeringsgreb; Nivelleringsfod; Vedligeholdelsessæt; Måtte/stativ; Tastaturoverlejring; Remskiveenhed; Tv-/skærmbeslag; Tabletholder; Tåclips; Opgraderingssæt; Andet
ru: Тип детали эллиптического тренажера: Генератор/маховик; Батарея; Ремень; Консоль/дисплей; Кожух/крышка; Вал кривошипа; Педаль/накладка для ног; Платформа для ног; Шестерня; Рукоятка/регулировочная ручка; Регулировочная ножка; Набор для обслуживания; Коврик/подставка; Накладная клавиатура; Блок шкивов; Крепление для ТВ/экрана; Держатель для планшета; Туклипс; Комплект для модернизации; Другое